臺灣臺中地方法院刑事判決　　　　　　　　　　　　九十一年度易字第二三五號
　　公　訴　人　臺灣臺中地方法院檢察署檢察官
　　被　　　告　乙○○○
右列被告因傷害案件，經檢察官提起公訴（九十一年度偵字第八二五０號），本院判
決如左：
    主  文
乙○○○傷害人之身體，處拘役貳拾日，如易科罰金，以佰元折算壹日。
    事  實
一、乙○○○與甲○○同為綠世界公寓大廈住戶，因細故素有嫌隙，民國九十年九月
    十二日二十三時許，乙○○○駕車返回臺中縣潭子鄉○○路○段一九０巷一六五
    號大樓管理室前，欲行路邊停車於倒車之際，適遇甲○○站立於路旁，乙○○○
    於倒車過程中，後視鏡不慎擦及甲○○，甲○○認為乙○○○蓄意擦撞，乃用腳
    踹乙○○○之自小客車輪胎，並出言詈罵乙○○○之不是，欲與乙○○○理論，
    雙方於爭執拉扯中，乙○○○竟基於傷害他人身體之犯意，以手揮及甲○○之右
    臉，致使甲○○因而受有左臉頰紅腫及左眼角膜瘀血之傷害。
二、案經告訴人甲○○訴由臺灣臺中地方法院檢察署檢察官偵查起訴。
    理  由
一、訊據被告乙○○○矢口否認有何傷害之犯行，辯稱：當天係告訴人甲○○故意站
    在路旁，不願意閃開，以致伊於倒車過程中後視鏡不小心碰到告訴人甲○○，告
    訴人甲○○隨即將其所執持之物品，丟置一旁，即以腳踹伊車子，待伊下車後，
    告訴人甲○○又欲與伊吵架，雙方因而發生爭吵，爭吵過程中，伊僅係以手將告
    訴人甲○○推開，質問告訴人甲○○為何踹伊車子，告訴人甲○○即回罵，伊並
    無出手毆打告訴人甲○○，更無發生拉扯之情事云云。經查：告訴人甲○○於本
    院審理中指稱：「當時被告乙○○○倒車碰到我，我先與他理論，他就罵我三字
    經，我才以腳踹他的車，然後他就以他的右拳揮打我的左臉，我就馬上去驗傷。
    」等語，徵諸綠世界公寓大樓之警衛即證人姜志文於警詢中證稱：「我當時在守
    衛室值班，而他們在大樓騎樓發生衝突。因乙○○○開車回家，欲路邊停車，而
    甲○○卻站在路旁，直到乙○○○車子的後視鏡擦撞到甲○○的手臂，雙方於是
    發生爭吵，並互相拉扯。」等語，嗣於偵查中亦證稱：「看見他們在外面拉扯，
    二人對罵，身體很接近，但沒看見二人動手打架。」等語，顯見被告乙○○○與
    告訴人甲○○間確實有發生拉扯之行為，而告訴人甲○○於九十年九月十二日隨
    即前往醫院驗傷，經診斷結果，確有左臉頰紅腫及左眼角膜瘀血之傷害，亦有行
    政院衛生署豐原醫院診斷證明書一份在卷可稽，復以，告訴人甲○○提出經濟部
    加工出口區管理處臺中分處衛生保健所勞工一般體格健康檢查記錄表顯示，告訴
    人甲○○視力正常，並無近視或遠視而需配戴眼鏡之情形，則告訴人甲○○應不
    可能因為眼鏡滑落以致弄傷自己之情事發生，則告訴人甲○○所受之傷害與被告
    乙○○○之拉扯行為間，有相當之因果關係存在，應屬合理之推論，是以，被告
    乙○○○於拉扯中出手揮及告訴人甲○○之左臉，致使告訴人甲○○因而受左臉
    頰紅腫及左眼角膜瘀血之傷害，應堪認定，被告乙○○○所辯，與現有事證不相
    符合，自難採信為真實。本件事證已臻明確，被告乙○○○犯行，洵堪認定。
二、被告乙○○○基於傷害他人身體之犯意，於爭執拉扯中，以手揮及告訴人甲○○
    ，致使告訴人甲○○因而受有左臉頰紅腫及左眼角膜瘀血之傷害，核其所為，係
    犯刑法第二百七十七條第一項之傷害罪。爰審酌被告乙○○○因細故而與告訴人
    甲○○起爭執，雙方拉扯中，出手揮及告訴人甲○○，致使告訴人甲○○因而受
    有傷害，其行為確有不當之處，惟考量告訴人甲○○所受之傷勢輕微，且雙方係
    於拉扯中發生傷害之情事，爭執之起因，未可全然歸咎於被告乙○○○之行為，
    被告乙○○○之惡性尚屬輕微等一切情狀，量處如主文所示之刑，並諭知易科罰
    金之折算標準，以示懲儆。
據上論斷，應依刑事訴訟法第二百九十九條第一項前段，刑法第二百七十七條第一項
、第四十一條第一項前段，罰金罰鍰提高標準條例第一條前段、第二條，判決如主文
。
中      華      民      國      九十一      年    十    月     十一     日
                                臺灣臺中地方法院刑事第六庭
                                        法  官  巫淑芳
右正本證明與原本無異。
如不服本判決，應於送達後十日內向本院提出上訴狀 （須附繕本） ，上訴於台灣高等
法院台中分院。
                                        書記官
中      華      民      國      九十一      年    十    月     十一     日
附錄論罪科刑法條：
中華民國刑法第二百七十七條：
 (普通傷害罪)
傷害人之身體或健康者，處三年以下有期徒刑、拘役或一千元以下罰金。
犯前項之罪因而致人於死者，處無期徒刑或七年以上有期徒刑；致重傷者
，處三年以上十年以下有期徒刑。
